

Luana Puccio

DATA DI NASCITA: 14/05/1995

CONTATTI

Nazionalità: Italiana

Sesso: Femminile

Via Monteponi 57/72 10135 Torino, Italia

<u>luanapuccio95@libero.it</u>

(+39) 3474981074

PRESENTAZIONE

Gentile Responsabile delle risorse umane LARC, sono Luana e mi propongo come segretaria per uno dei vostri centri. Sono una persona che prende molto seriamente i propri impegni, entusiasta, piena di voglia di fare e di imparare. Uno dei primissimi lavori che ho svolto è stato dare ripetizioni a un ragazzo di seconda media, intelligente e capace, ma senza stimoli per lo studio. E' stato grazie a lui e a quel lavoro che ho iniziato ad affacciarmi al mondo delle responsabilità, e ho subito capito quanto mi piacesse. Ne ho appreso ulteriormente l'importanza lavorando come segretaria presso una Casa d'aste, poiché la quantità e la qualità delle mansioni che mi erano state assegnate, mi hanno reso una persona e un'impiegata migliore. Ho appreso poco a poco l'importanza della gestione dei clienti, del lavorare sotto pressione, della costanza, dell'impegno, tutte qualità che sento appartenermi. Nel corso della mia esperienza da responsabile di cassa ho affinato la mia attitudine al multitasking dovendo interfacciarmi alla clientela, prestare attenzione ai pagamenti e provvedere al servizio ai tavoli. Cerco un impiego part-time, che mi consenta di proseguire gli studi universitari ed anche tener fede a un impegno pomeridiano che gestisco da oltre tre anni con una bambina che necessita del mio sostegno. Sono affidabile, decisa, ci tengo ad essere organizzata, pratica ed efficiente. Sono predisposta alla critica costruttiva, che mi spinge al miglioramento, e sento di possedere un grande spirito di adattamento, il quale mi ha spesso aiutato con i problemi che mi si sono parati davanti. Ritengo che questo impiego possa venire incontro alle mie esigenze e possa permettermi di esprimere le capacità che ho sviluppato nel corso delle mie esperienze. Grazie per l'attenzione Cordialmente Luana Puccio

ESPERIENZA LAVORATIVA

01/09/2009 - ATTUALE

Insegnante privata

- -ripetizioni riguardo alle materie scolastiche
- -proposte di metodi di studio
- -affiancamento anche a bambini con DSA

10/2016 - 12/2019 - Torino, Italia

Cassiera

Piadineria

- -accoglienza clienti
- -gestione delle ordinazioni
- -servizio ai tavoli

12/2014 - 11/2016 - Torino, Italia

Impiegata di segreteria

Casa D'Aste Della Rocca

- -lavoro di segreteria con utilizzo di Office, posta elettronica e navigazione in internet
- -accoglienza e gestione clienti
- -gestione telefonica dell'asta per clienti esteri non presenti, con uso di lingue estere quali: inglese, francese e spagnolo

2009 - 2020 - Torino, Italia

Altro

Insegnante di teatro Insegnante di danza Animatrice Dog/cat-sitter

ISTRUZIONE E FORMAZIONE

09/2017 - ATTUALE - Via Giuseppe Verdi, 8, Torino, Italia

Laurea in Scienze della mediazione linguistica

Università degli studi di Torino

09/2009 - 07/2014 - Via Severino Casana, 5, Torino, Italia

Diploma di Liceo Linguistico

Istituto Regina Margherita

COMPETENZE LINGUISTICHE

LINGUA MADRE: italiano

inglese

Ascolto B2	Lettura B2	Produzione orale B2	Interazione orale B2	Scrittura B2
spagnolo				
Ascolto B1	Lettura B1	Produzione orale B1	Interazione orale B1	Scrittura B1
francese				
Ascolto B1	Lettura B1	Produzione orale B1	Interazione orale B1	Scrittura B1
Lingua dei seg	ıni italiana, se	econdo livello		
Ascolto	Lettura	Produzione orale	Interazione orale	Scrittura

COMPETENZE DIGITALI

Microsoft Office | Social Network | Utilizzo del broswer | Gestione autonoma della posta e-mail

COMPETENZE ORGANIZZATIVE

Competenze organizzative

Ottime competenze organizzative ottenute durante il mio lavoro presso la Casa d'Aste Della Rocca e durante un periodo da assistente alla regia teatrale per scuole elementari e medie.

COMPETENZE COMUNICATIVE E INTERPERSONALI.

Competenze comunicative e interpersonali.

Ottime competenze comunicative e relazionali con adulti e bambini, ottenute nel corso delle mie esperienze lavorative.

COMPETENZE PROFESSIONALI



Capacità di adattamento e buona gestione dello stress.